臺灣臺北地方法院刑事判決　　　　　　　　　　　　八十九年度易字第二一六四號
　　公　訴　人　臺灣臺北地方法院檢察署檢察官
　　被　　　告　乙○○　男　四.
　　選任辯護人　曾丁壽律師
　　被　　　告　丙○○　男　四.
　　　　　　　　甲○○　男　四.
　　　　　　　　庚○○　男　四.
右列被告因傷害等案件，經檢察官提起公訴（八十九年度偵字第一七二七五號），本
院判決如左：
    主  文
丙○○公然侮辱人，科罰金貳仟元，如易服勞役，以佰元折算壹日；又傷害人之身
體，處有期徒刑月，如易科罰金以佰元折算壹日。
甲○○公然侮辱人，科罰金貳仟元，如易服勞役，以佰元折算壹日；又共同以強暴
妨害人行使權利，未遂，處拘役伍拾伍日，如易科罰金以佰元折算壹日。
庚○○公然侮辱人，科罰金貳仟元，如易服勞役，以佰元折算壹日；又共同以強暴
妨害人行使權利，未遂，處拘役伍拾伍日，如易科罰金以佰元折算壹日。
乙○○無罪。
    事  實
一、乙○○係台北市空南三村國民住宅社區管理委員會（下稱管委會）之主任委員，
    前因住戶代表丁○○對於管委會處理社區停車場問題多次於會議進行中與委員發
    生爭執而影響會議之進行，嗣於民國八十九年四月十六日二十二時四十分許，在
    位於台北市○○區○○路四二三巷三十弄一一號一樓之不特定多數人得出入之管
    委會辦公室內，召開管委會會議討論社區停車場問題，並允許住戶到場旁聽、發
    言，其為維持會議之順利進行，乃事先央請該停車場管理員甲○○、庚○○於會
    場外以因應現場狀況，適住戶代表丁○○於會議中針對停車場問題進行發言之際
    ，在場之住戶即乙○○之兄丙○○當場表示丁○○係第二次發言應禁止其發言並
    要求發言，雙方乃因而發生爭執，丙○○竟基於公然侮辱之犯意，接續以「你媽
    的屄」、「操你媽的屄」、「他媽的」等穢語當場大聲辱罵丁○○，在場之丁○○之子己○○見狀乃立於丙○○及丁○○間以維護丁○○，雙方進而發生推擠，
    適甲○○未經乙○○指示逕自會場外入內，並以手強拉己○○胸口之強暴方式，
    欲強拉己○○離開會場，致己○○受有前胸瘀傷之傷害，然因己○○不肯離去，
    而庚○○聞訊未經乙○○指示乃自會場外入內，並與甲○○共同基於強制之犯意
    聯絡，由其二人分別自兩側以手強拉己○○之強暴方式，欲令己○○離開會場以
    妨害其行使權利，經丁○○發覺而出聲制止，甲○○、庚○○竟各基於公然侮辱
    之犯意，接續以「你媽的屄」、「操你媽的屄」、「他媽的」、「王八蛋」等穢
    語當場大聲辱罵丁○○、己○○，而丙○○見狀乃趁機出拳毆打己○○之右眼，
    致其受有右眼下眼皮擦傷、右眼結膜下充血等傷害，並造成其所有之眼鏡破裂致
    令不堪使用，足以生損害於己○○，嗣因丁○○見狀欲帶其子己○○就醫而自行
    離去會場，甲○○及庚○○始未能得逞。
二、案經被害人丁○○、己○○訴請台灣台北地方法院檢察署檢察官偵查起訴。
    理  由
壹、被告丙○○、甲○○、庚○○部分：
  一、訊據被告丙○○固不否認有於上開時地辱罵告訴人丁○○及推擠告訴人己○○
      ，被告甲○○亦不否認有於前揭時地辱罵告訴人丁○○及己○○，另被告庚○○則坦承有推擠告訴人己○○之行為，然均矢口否認有何公訴意旨所稱之犯行
      ，被告丙○○辯稱：當時僅為其口頭禪，而其僅和告訴人己○○發生推擠云云
      ，被告甲○○則辯稱：當日僅推擠告訴人己○○云云，被告庚○○另辯稱：當
      日並未出口辱罵告訴人丁○○及己○○，僅推擠告訴人己○○云云。經查：右
      揭犯罪事實，業據告訴人丁○○及己○○分別於本院八十九年十一月八日調查
      中證稱：「（問：當天在你發言時被告等人是否有制止你不准你發言？）沒有
      ，我當時並沒有發言完丙○○就表示他要發言而上來阻止我繼續發言，我之前
      並沒有發言，我只是提醒另一個委員注意事項。所以我就因此與丙○○發生爭
      執，他並沒有舉手就走到我的面前說他要發言，我與丙○○只有在爭吵並沒有
      動手，我兒子己○○怕我吃虧就站在我們中間，當時丙○○並沒有出手打己○○，後來甲○○從辦公室後面走過來抓我兒子的胸前要拖我兒子出去，己○○
      掙扎不出去，庚○○就從會場外進來就拉我兒子左右邊要把我兒子拉出去，就
      在他們要把我兒子拉出去時，丙○○就上來打我兒子右眼一拳，我兒子的眼鏡
      就破了，眼鏡掉到地上我們把它撿走。甲○○抓我兒子胸前造成我兒子胸前瘀
      傷，庚○○並沒有出手打我兒子。」、「（問：八十九年四月十六日在管委會
      發生何事？）當天我母親在管委會要發言時，丙○○跑上前來要阻止我母親發
      言，因之前丙○○曾有在會議中辱罵我們的紀錄，我怕我母親有危險，我就跑
      道他們中間，結果甲○○就要上來拉住我的胸前，我就反抗，結果他拉不住我
      ，後來庚○○就進來與甲○○一起拉我，在他們拉我的時候，丙○○就上前來
      打了我一拳，甲○○及庚○○只是要把我拉出去，但甲○○拉我胸部把我胸部
      拉傷，當時情況很亂，我並沒有聽到乙○○叫甲○○及庚○○進來把我們拉出
      去，我只有聽到出去出去，當天到會場我只有看到甲○○及丙○○在後面吃瓜
      子喝茶，庚○○有時有進來有時沒進來。我母親好像說了一、二個字時，丙○○就說他要發言而制止我母親發言，乙○○當時並沒有做任何指示。當時我被
      拉出場時，他們並沒有強制其他住戶離開，後來其他住戶是因為乙○○要求他
      們離開才離開。」、「（問：被告何時辱罵你？）他們架著我要我出去時罵我
      及我母親的，他們對著我及我母親罵，當時我被架出去我母親在何處我並不清
      楚。我印象中丙○○、甲○○及庚○○都有罵我，甲○○及庚○○是架我的時
      候罵的，丙○○好像是打我的時候罵的。」等語在卷，核與證人戊○○及辛○○分別於本院八十九年十二月四日調查中證稱：「（問：開會時情況如何？）
      當天大概十點半時，我們要討論全方面公司的契約書時，我提出是否提供第二
      份契約書給大家參考。我提出這樣的建議前，丁○○並未發過言，當我提出此
      意見後，丁○○舉手表示要發言，她發言時，主委並沒有動作，她講了幾句話
      之後，丙○○就搶著舉手要發言，他們二人因為爭著要發言而發生口角，丁○○要求讓她先說完，但丙○○不願意，就發生爭執，後來己○○就擋在她們二
      人的中間，甲○○及庚○○還未抓己○○時，丙○○當時有罵髒話，後來甲○○從外面進來抓住己○○的右手，庚○○抓己○○的左手，當時甲○○還用手
      要抓己○○的胸前要拉他出去，丙○○此時就跑道己○○面前，用右手打己○○的右眼，造成眼鏡破裂掉到地上。」、「（問：是否聽到庚○○及甲○○用
      髒話罵丁○○及己○○？）有，甲○○及庚○○他們邊拖邊罵。」、「（問：
      當天開會情形如何？）當天開會開了很久後，丁○○表示要發言，當天在丁○○發言之前並沒有其他住戶表示要發言，丁○○第一次表示要發言時，並沒有
      人阻止她，他講話的過程中，也沒有人打斷她，至於她為何要發言，我並不知
      道，後來大家針對丁○○的提案在討論，在討論中我印象中丁○○好像有拍桌
      子，並且發表說請大家聽她說，並且就她剛才所說的內容加以補充，我印象中
      場面就開始混亂，至於是否有人搶著要發言或不准她說話，我已經不記得了，
      但我知道有人在叫罵，我有看到有人要把丁○○及己○○請出去，但是那些人
      並非委員，而其中好像有管理員，現場並沒有人下命令要人把他們請出去，管
      理員為何會進來請他們出去我並不知道。我有看到管理員強拉丁○○及己○○
      出場，我目前有印象的是現場的丙○○及甲○○有出手拉告訴人出場，但誰拉
      誰我並不記得。」、「（問：除了看到丙○○有毆打己○○之外，有無看到其
      他人毆打己○○？）沒有，但我有看到他們強力要拉己○○出會場。至於拉己○○何處我不記得，我只知道他們有時拉丁○○，有時拉己○○。他們被拉出
      去後，會議就沒有再開了。在開會時，主委並沒有請非委員出會場。」等語相
      符；又證人戊○○、辛○○與被告丙○○、甲○○及庚○○間素無怨隙，自無
      無端設詞構陷，甘冒偽證追訴之風險；徵諸被告丙○○、甲○○、庚○○於偵
      查中均自承曾有推擠之情事，足見告訴人丁○○、己○○上開指訴，應非虛言
      。次查，被告丙○○、甲○○、庚○○於前揭時、地對告訴人丁○○、己○○
      謾罵「你媽的屄」、「操你媽的屄」、「他媽的」、「王八蛋」等語，衡情應
      認係足以貶損他人之社會評價，渠等以此方式辱罵告訴人丁○○、己○○，自
      屬侮辱行為。又查，本件案發地點係在管委會辦公室內，而當時係進行管委會
      會議，並允經住戶自由旁聽，足見該處所於案發時乃屬不特定多數人所得出入
      之場所。是被告丙○○、甲○○、庚○○以上開言詞辱罵告訴人之際，係處於
      不特定多數人所得共見共聞之狀態，而達公然程度。末查，被告甲○○及庚○○明知當日會場允許住戶到場旁聽，未經主席指示即入內強拉告訴人己○○離
      開會場，自屬以強暴方式妨害他人行使權利之行為。又告訴人己○○因而受有
      如事實欄所載之傷勢，此有國立台灣大學醫學院附設醫院所出具之診斷書一紙
      在卷可稽；而告訴人己○○所有之眼鏡因此受有損壞致令不堪使用，亦有告訴
      人己○○所提出之照片一張附卷可參。是渠等上開所辯，均屬事後卸責之詞，
      不足採信。本件事證明確，渠等犯行均堪認定，應予依法論科。
  二、核被告丙○○所為係犯刑法第二百七十七條第一項之傷害罪、第三百零九條第
      一項之公然侮辱罪及第三百五十四條之毀損罪。另被告甲○○及庚○○所為，
      均係犯刑法第三百零四條第二項、第一項之強制未遂罪及第三百零九條第一項
      之公然侮辱罪。而被告甲○○及庚○○二人以強暴行為妨害告訴人己○○行使
      權利，雖已著手於強制行為之實施，然未至妨害行使權利之結果，是其該次之
      強制犯行，乃屬未遂犯，應依刑法第二十六條前段之規定，按既遂犯之刑度減
      輕其刑。公訴意旨就此部分強制犯行認應論以既遂犯，自有未洽。又被告甲○○強拉告訴人己○○胸部致其受有前胸瘀傷之行為，因屬其實施強制行為之手
      段，而刑法第三百零四條之強制罪，原以強暴、脅迫為構成要件，其因而致普
      通傷害，乃強暴、脅迫當然之結果，自不另論罪。又被告丙○○、甲○○、庚○○分別以「你媽的屄」、「操你媽的屄」、「他媽的」、「王八蛋」等言詞
      辱罵告訴人丁○○、己○○之行為，均係基於一個侮辱犯意之決定，以達成其
      同一犯罪之各個舉動，均屬當次侮辱行為之接續行為，而不另論罪。又被告甲○○及庚○○就上開強制犯行間，有犯意聯絡及行為分擔，均為共同正犯。又
      被告甲○○及庚○○分別以一行為同時辱罵告訴人丁○○、己○○，均係以一
      行為觸犯數同種罪名，為想像競合犯，應依刑法第五十五條之規定，各從一重
      論以公然侮辱罪。又被告丙○○以一行為同時毆傷告訴人己○○及毀損告訴人
      己○○所有之眼鏡，係以一行為觸犯數罪名，為想像競合犯，應依刑法第五十
      五條之規定，從一重論以傷害罪。又被告丙○○所犯上開公然侮辱及傷害罪間
      ，犯意各別，罪名互異，應予分論併罰。公訴意旨認應論以牽連犯，尚有未洽
      。而被告甲○○及庚○○所其犯之上開強制及公然侮辱罪間，犯意各別，罪名
      互異，應予分論併罰。公訴意旨認應論以牽連犯，亦有未洽。爰審酌被告丙○○及甲○○均未曾受有期徒刑以上刑之宣告，此有台灣高等法院檢察署刑案紀
      錄簡覆表各一份在卷可稽，渠等僅因會議進行中發生爭執即出此惡言辱罵告訴
      人丁○○及己○○，被告丙○○復於爭執中率爾出手毆傷告訴人己○○並致其
      眼鏡受損，而被告甲○○及庚○○於會議中以上開強暴方式妨害告訴人己○○
      行使權利，其三人行為之惡性難謂非鉅，又被告丙○○及甲○○於犯後尚能坦
      承部分犯行，然被告庚○○於犯後猶狡詞卸責，及其三人之品行、犯罪動機、
      目的、手段、生活狀況、智識程度及所生損害等一切情狀，分別量處如主文所
      示之刑，並就有期徒刑、拘役及罰金部分分別諭知易科罰金及易服勞役之折算
      標準。
  三、本件公訴意旨另以：被告乙○○係台北市空南三村國民住宅社區管委會主任委
      員，因處理社區停車場問題引發部分住戶不滿，被告乙○○即事先教唆其兄被
      告丙○○、停車場管理員甲○○、庚○○於開會必要時將反對者告訴人丁○○
      、己○○母子強制出場，於八十九年四月十六日晚上十時四十分許，在管委會
      辦公室召開管委會會議時，告訴人丁○○欲就停車場問題發言時，被告丙○○
      即搶著發言並禁止告訴人丁○○發言，雙方進而理論，告訴人己○○立即站於
      兩人之間，被告甲○○、庚○○隨即衝向告訴人己○○將其強制出場，同時，
      被告丙○○、甲○○、庚○○三人分別辱罵告訴人丁○○、己○○，「你媽的
      屄」、「操你媽的屄」、「他媽的」、「王八蛋」等詞，被告丙○○趁機毆打
      告訴人己○○右眼一拳，造成告訴人己○○眼鏡破裂、眼部擦傷、眼結膜充血
      、前胸瘀傷。因認被告丙○○上開行為另涉有刑法第三百零四條第一項之強制
      罪嫌。按犯罪事實應依證據認定之，無證據不得推定其犯罪事實。又不能證明
      被告犯罪者，應諭知無罪之判決，刑事訴訟法第一百五十四條、第三百零一條
      第一項分別定有明文。次按，刑法第三百零四條之以強暴、脅迫妨害人行使權
      利罪，須指直接或間接對人行使之有形力，或以加害或以加害之旨通知他人而
      使人心生畏懼，以影響其意思決定之自由，為其成立要件。經查：被告丙○○
      雖於上開時地在告訴人丁○○發言之際阻止告訴人丁○○之發言，然告訴人丁○○於本院八十九年十一月八日調查中證稱：「（問：當天在你發言時被告等
      人是否有制止你不准你發言？）沒有，我當時並沒有發言完丙○○就表示他要
      發言而上來阻止我繼續發言，我之前並沒有發言，我只是提醒另一個委員注意
      事項。所以我就因此與丙○○發生爭執，他並沒有舉手就走到我的面前說他要
      發言，我與丙○○只有在爭吵並沒有動手，我兒子己○○怕我吃虧就站在我們
      中間，當時丙○○並沒有出手打己○○，‧‧‧」等語，復於本院九十年七月
      十八日調查中證稱：「（問：他們如何阻止你發言？）丙○○說對不起我要講
      話，我說我要講，他說你已經講過一次。」、「（問：丙○○除了說他要發言
      ，有無以其他肢體動作或言詞阻止你發言？）當時沒有。」等語，自難認被告
      丙○○有何以強暴或脅迫之方式阻止告訴人丁○○發言之行為；又被告丙○○
      縱於雙方爭執時口出前開穢言，然依告訴人丁○○所為相關證詞觀之，被告丙○○於爭執時所辱罵告訴人丁○○之言詞，亦難認已達強暴、脅迫之程度，揆
      諸前揭之說明，自難以上開強制罪名相繩。又被告甲○○及庚○○於告訴人丁○○與被告丙○○發生爭執時出手強拉告訴人己○○乙節，雖如前述，然依告
      訴人丁○○、己○○及證人即在場之委員戊○○、辛○○於本院調查中證述之
      內容，其二人均係於告訴人丁○○與被告丙○○發生爭執後始進入會場並出手
      強拉告訴人己○○離開會場，徵諸證人戊○○於本院八十九年十二月四日調查
      中證稱：「（問：甲○○及庚○○為何會跑進來抓人？）當時會場混亂，我沒
      有聽到有人叫他們進來抓己○○。」等語，自難認被告丙○○與被告甲○○及
      庚○○間就上開強制犯行，有何犯意聯絡及行為之分擔。綜上所述，被告丙○○所涉上開強制犯行，尚屬無從證明。此外，復查無其他積極證據足認被告丙○○有何強制犯行，且依卷內現存事證，亦無其他積極證據足認其與被告甲○○、庚○○間就前開強制犯行有何犯意聯絡及行為分擔，本應就此部分犯行為
      無罪之諭知，惟公訴意旨認此部分犯行與前揭論罪科刑之部分，有牽連犯之裁
      判上一罪關係，爰不另為無罪之諭知。
貳、被告乙○○部分：
  一、本件公訴意旨略以：被告乙○○係台北市空南三村國民住宅社區管委會主任委
      員，因處理社區停車場問題引發部分住戶不滿，被告乙○○即事先教唆其兄被
      告丙○○、停車場管理員甲○○、庚○○於開會必要時將反對者告訴人丁○○
      、己○○母子強制出場，於八十九年四月十六日晚上十時四十分許，在管委會
      辦公室召開管委會會議時，告訴人丁○○欲就停車場問題發言時，被告丙○○
      即搶著發言並禁止告訴人丁○○發言，雙方進而理論，告訴人己○○立即站於
      兩人之間，被告甲○○、庚○○隨即衝向告訴人己○○將其強制出場，同時，
      被告丙○○、甲○○、庚○○三人分別辱罵告訴人丁○○、己○○，「你媽的
      屄」、「操你媽的屄」、「他媽的」、「王八蛋」等詞，被告丙○○趁機毆打
      告訴人己○○右眼一拳，造成告訴人己○○眼鏡破裂、眼部擦傷、眼結膜充血
      、前胸瘀傷。因認被告乙○○上開行為涉有刑法第三百零四條第一項之教唆強
      制罪嫌。
  二、按犯罪事實應依證據認定之，無證據不得推定其犯罪事實。又不能證明被告犯
      罪者，應諭知無罪之判決，刑事訴訟法第一百五十四條、第三百零一條第一項
      分別定有明文。又被害人所述被害情形如無瑕疵可指，而就其他方面調查又與
      事實相符，其供述始足據為判決之基礎；且告訴人之告訴，係以使被告受刑事
      訴追為目的，是其陳述是否與事實相符，仍應調查其他證據以資審認（最高法
      院三十二年上字第六五七號、五十二年台上字第一三００號判例參照）。又事
      實之認定，應憑證據，如未能發現相當證據，或證據不足以證明，自不能以推
      測或擬制之方法，為裁判基礎（最高法院四十年台上字第八六號判例參照）。
      另認定犯罪事實所憑之證據，雖不以直接證據為限，間接證據亦包括在內；然
      而無論直接或間接證據，其為訴訟上之證明，須於通常一般之人不致有所懷疑
      ，而得確信其為真實之程度者，始得據為有罪之認定，倘其證明尚未達到此一
      程度，而有合理之懷疑存在時，即無從為有罪之認定，亦有最高法院七十六年
      台上字第四九八六號判例可資參照。
  三、公訴意旨認被告乙○○涉有刑法第三百零四條第一項之教唆強制罪嫌，無非係
      以：右揭犯罪事實，業據告訴人丁○○、己○○於偵查中指訴綦詳，核與證人
      戊○○、辛○○於偵查中證述之情節相符，復有錄音帶、診斷書、照片、會議
      紀錄及台北市政府國民住宅書函可資佐證為其主要論據。訊據被告乙○○固不
      否認被告丙○○、甲○○及庚○○於上開時地發生爭執之事實，然堅詞否認有
      何公訴意旨所稱之教唆強制犯行，辯稱：其並無教唆行為等語。
  四、經查：
  （一）按教唆他人犯罪者，為教唆犯；又教唆犯，依其所教唆之罪處罰之，刑法第
        二十九條第一項及第二項分別定有明文。然被告丙○○所涉前開強制罪嫌，
        業經本院認定尚屬無從證明，已如前述，是就被告乙○○所涉此部分之教唆
        強制罪嫌，亦難以上開罪名相繩。
  （二）告訴人丁○○雖於八十九年十一月八日調查中證稱：「（問：當時為何要請
        你們出場？）乙○○並沒有叫他們把我們拉出場，但甲○○、庚○○要把我
        們拉出場，乙○○並沒有制止他們的行動，他默許他們的行為。」等語，然
        告訴人己○○於同日調查中證稱：「‧‧‧當時情況很亂，我並沒有聽到乙○○叫甲○○及庚○○進來把我們拉出去，‧‧‧。我母親好像說了一、二
        個字時，丙○○就說他要發言而制止我母親發言，乙○○當時並沒有做任何
        指示。‧‧‧」等語，而證人戊○○於本院八十九年十二月四日調查中證稱
        ：「（問：甲○○及庚○○為何會跑進來抓人？）當時會場混亂，我沒有聽
        到有人叫他們進來抓己○○。」等語，又證人辛○○於同日調查中亦證稱：
        「‧‧‧，我有看到有人要把丁○○及己○○請出去，但是那些人並非委員
        ，而其中好像有管理員，現場並沒有人下命令要人把他們請出去，管理員為
        何會進來請他們出去我並不知道。我有看到管理員強拉丁○○及己○○出場
        ，‧‧‧」等語，另證人壬○於本院九十一年三月十二日調查中證稱：「（
        問：丙○○、甲○○及庚○○進來時，有無看到乙○○做何動作？）他沒有
        做何動作，他就坐在主席台。」、「（問：整個過程乙○○在現場作何事？
        ）他一直在主席的位置上，我記得他沒有加入叫罵的行列。」、「（問：有
        無聽到乙○○指揮丙○○、甲○○及庚○○作何事？）我印象中乙○○當天
        沒有講話。」等語，自難僅以被告乙○○並未加以制止被告甲○○及庚○○
        之前開強制行為即認其有何教唆之行為；參諸證人辛○○於八十九年十二月
        四日調查中亦證稱：「（問：當時乙○○是否有出面阻止？）我有看到乙○○有拍甲○○叫他不要這樣。」等語，自難逕認被告乙○○就被告甲○○及
        庚○○所涉前開強制犯行有何教唆之行為。
      綜上所述，被告乙○○既無教唆被告丙○○、甲○○及庚○○實施上開強制犯
      行之行為，復無其他積極證據足認其與被告丙○○、甲○○、庚○○間有何強
      制之犯意聯絡及行為分擔，尚難僅以告訴人上開之指訴，遽令被告乙○○負教
      唆強制之罪責，是其所涉上開教唆強制犯行，均屬無從證明。此外，復查無其
      他積極證據足資證明被告乙○○有何強制及教唆強制之犯行，且依卷內現存事
      證，亦無其他積極證據足資證明被告乙○○與被告丙○○、甲○○及庚○○間
      有何強制之犯意聯絡及行為之分擔，依照前開之說明，自應為被告乙○○無罪
      之諭知。
據上論斷，應依刑事訴訟法第二百九十九條第一項前段、第三百零一條第一項，刑法
第二十八條、第二百七十七條第一項、第三百零四條第一項、第二項、第三百零九條
第一項、第三百五十四條、第五十五條、第四十一條第一項、第四十二條二項，罰金
罰鍰提高標準條例第一條前段、第二條，判決如主文。
本案經檢察官呂建興到庭執行職務。
中      華      民      國      九十一     年    十二    月   三十一    日
                                      臺灣臺北地方法院刑事第九庭
                                          法  官    黃雅君
如不服本判決，應於判決送達後十日內，向本院提出上訴狀。
右正本證明與原本無異。
                                          書記官    梁淑時
中      華      民      國      九十二     年      一    月       三    日
附錄本案論罪科刑法條：
刑法第二百七十七條
一傷害人之身體或健康者，處三年以下有期徒刑、拘役或一千元以下罰金。
二犯前項之罪、因而致人於死者，處無期徒刑或七年以上有期徒刑，致重傷者，處三
  年以上十年以下有期徒刑。
刑法第三百零四條
一以強暴、脅迫使人行無義務之事或妨害人行使權利者，處三年以下有期徒刑、拘役
  或三百元以下罰金。
二前項之未遂犯罰之。
刑法第三百零九條
公然侮辱人者，處拘役或三百元以下罰金。
以強暴犯前項之罪者，處一年以下有期徒刑、拘役或五百元以下罰金。
刑法第三百五十四條
毀棄、損壞前二條以外之他人之物，或致令不堪用，足以生損害於公眾或他人者，處
二年以下有期徒刑、拘役或五百元以下罰金。
